臺灣高等法院臺中分院刑事裁定　
110年度聲字第2853號
聲  請  人  臺灣高等檢察署臺中檢察分署檢察官     
受  刑  人  周偉茂
上列聲請人因受刑人數罪併罰有二裁判以上，聲請定其應執行之
刑（聲請案號：110年度執聲字第1340號），本院裁定如下：
    主  文
周偉茂因犯如附表所示各罪所處之刑，應執行有期徒刑參年拾月
。
    理  由
一、聲請意旨略以：受刑人周偉茂因違反森林法等數罪，先後經
    判決確定如附表，數罪中雖有刑法第50條第1項但書所列情
    形，惟受刑人已請求檢察官聲請定應執行刑，有臺灣臺中地
    方檢察署110年10月8日是否請求定應執行刑調查表足稽，應
    依刑法第50條第2項、第53條、第51條第5款規定，定其應執
    行之刑，爰依刑事訴訟法第477條第1項聲請裁定等語。
二、按裁判確定前犯數罪者，併合處罰之；數罪併罰，有二裁判
    以上者，依刑法第51條之規定，定其應執行之刑；又宣告多
    數有期徒刑，於各刑中之最長期以上，各刑合併之刑期以下
    定其刑期，但不得逾30年。刑法第50條第1項前段、第53條
    、第51條第5款分別定有明文。又按數罪併罰中之一罪，依
    刑法規定得易科罰金，若因與不得易科之他罪併合處罰結果
    而不得易科罰金時，原所易科部分所處之刑，自亦無庸為易
    科折算標準之記載，有司法院大法官釋字第144號解釋可參
    。次按數罪併罰之定應執行之刑，係出於刑罰經濟與責罰相
    當之考量，並非予以犯罪行為人或受刑人不當之利益，為一
    種特別的量刑過程，相較於刑法第57條所定科刑時應審酌之
    事項係對一般犯罪行為之裁量，為定應執行刑之宣告，乃對
    犯罪行為人本身及所犯各罪之總檢視，除應考量行為人所犯
    數罪反應出之人格特性，並應權衡審酌行為人之責任與整體
    刑法目的及相關刑事政策，在量刑權之法律拘束性原則下，
    依刑法第51條第5款之規定，採限制加重原則，以宣告各刑
    中之最長期為下限，各刑合併之刑期為上限，但最長不得逾
    30年，資為量刑自由裁量權之外部性界限，並應受法秩序理
    念規範之比例原則、平等原則、責罰相當原則、重複評價禁
    止原則等自由裁量權之內部抽象價值要求界限之支配，以使
    輕重得宜，罰當其責，俾符合法律授與裁量權之目的，以區
    別數罪併罰與單純數罪之不同，兼顧刑罰衡平原則。
三、經查：
  ㈠受刑人因犯如附表所示毒品危害防制條例、妨害自由、違反
    森林法等數罪，分經臺灣臺中地方法院及本院先後判處如附
    表所示之刑確定，有各該案件判決及臺灣高等法院被告前案
    紀錄表在卷可查。又受刑人所犯如附表編號1、2所示之罪，
    均為得易科罰金、得易服社會勞動之罪，所犯如附表編號3
    至6所示之罪，則均為不得易科罰金、不得易服社會勞動之
    罪，依刑法第50條第1項但書，原不得併合處罰，惟受刑人
    已於民國110年10月8日向檢察官聲請定應執行刑，此有臺灣
    臺中地方檢察署刑法第50條第1項但書案件是否請求定應執
    行刑調查表在卷可憑，是以，本院認檢察官聲請定其應執行
    之刑為合法正當，應予准許。
  ㈡又定應執行刑，不僅攸關國家刑罰權之行使，於受刑人之權
    益亦有重大影響，是本院於裁定前，已予受刑人表示意見之
    機會，經受刑人具狀表示無意見，有本院陳述意見調查表在
    卷可稽（見本院卷第159頁）。是本院爰審酌受刑人所犯如
    附表所示各罪之犯罪態樣、時間間隔、侵害法益、各罪依其
    犯罪情節所量定之刑，及受刑人所犯如附表編號1、2所示之
    罪，前經臺灣臺中地方法院以110年度聲字第1670號裁定定
    應執行有期徒刑5月；所犯如附表編號3至6所示各罪，前經
    本院以110年度上訴字第170、182號判決定應執行有期徒刑3
    年8月在案，暨前揭所述之比例原則、責罰相當原則等自由
    裁量權限，並參諸刑法第51條第5款係採限制加重原則等情
    ，爰合併定其應執行之刑如主文所示。至於受刑人所犯如附
    表編號1、2所示之罪，雖均為得易科罰金，然與附表編號3
    至6所示不得易科罰金之刑併合處罰之結果，自不得併諭知
    易科罰金之折算標準；又受刑人所犯如附表編號1、2所示之
    罪，雖業經執行完畢，惟此部分與其所犯如附表編號3至6所
    示之罪，因符合數罪併罰規定，故仍應合併定其應執行之刑
    ，嗣檢察官執行時，再予扣除，均併此敘明。
四、依刑事訴訟法第477條第1項，刑法第50條第2項、第53條、
    第51條第5款，裁定如主文。
中　　華　　民　　國　　110 　年　　11　　月　　25　　日
            刑事第十二庭   審判長法　官　張  國  忠
                                 法　官  李  雅  俐
                                 法　官  陳      葳
以上正本證明與原本無異。
如不服本裁定，應於收受送達後五日內向本院提出抗告書狀（須
附繕本）。因疫情而遲誤不變期間，得向法院聲請回復原狀。

　　　　　　　　　　　　　     　書記官  蔡  皓  凡

中　　華　　民　　國　　110 　年　　11　　月　　25　　日









附表：受刑人周偉茂定應執行刑案件一覽表
編號  1 2 3 罪名  毒品危害防制條例 毒品危害防制條例 妨害自由 宣告刑  有期徒刑4月 有期徒刑2月 有期徒刑11月 犯罪日期  108年7月6日18時10分查獲前之某日 109年8月22日 107年2月27至28日 偵查（自訴）機關年度案號  臺中地檢109年度偵字第1219號 臺中地檢109年度毒偵字第3051號 臺中地檢107年度偵字第26492號等 最後事實審 法院 臺中地院 臺中地院 中高分院  案號 109年度易字第371號 109年度中簡字第3397號 110年度上訴字第170、182號  判決日期 107年7月28日 110年1月14日 110年4月20日 確定判決 法院 臺中地院 臺中地院 中高分院  案號 109年度易字第371號 109年度中簡字第3397號 110年度上訴字第170、182號  確定日期 109年8月25日 110年2月9日 110年5月24日 是否為得易科罰金、易服社會勞動之案件  得易科罰金 得易服社會勞動 得易科罰金 得易服社會勞動 不得易科罰金 不得易服社會勞動 備註  臺中地檢110年度執更緝字第206號（編號1、2，定應執行有期徒刑5月，已執畢）  臺中地檢110年度執字第8726號（編號3至6，定應執行有期徒刑3年8月） 













編號  4 5 6 罪名  違反森林法 違反森林法 違反森林法 宣告刑  有期徒刑1年5月 有期徒刑9月 有期徒刑10月 犯罪日期  107年4月27日 107年3月某日 107年5月間某日至107年10月26日 偵查（自訴）機關年度案號  臺中地檢107年度偵字第26492號等   最後事實審 法院 中高分院    案號 110年度上訴字第170、182號    判決日期 110年4月20日   確定判決 法院 中高分院    案號 110年度上訴字第170、182號    確定日期 110年5月24日   是否為得易科罰金、易服社會勞動之案件  不得易科罰金 不得易服社會勞動   備註  臺中地檢110年度執字第8726號（編號3至6，定應執行有期徒刑3年8月）